【裁判字號】    98,審訴,3847
【裁判日期】    980930
【裁判案由】    清償借款
【裁判全文】
臺灣臺北地方法院民事判決            98年度審訴字第3847號
原      告  台新國際商業銀行股份有限公司
法定代理人  乙○○
訴訟代理人  丁○○
            甲○○
被      告  丙○○
上列當事人間請求清償借款事件，本院於民國98年9月24日言詞
辯論終結，判決如下：
    主  文
被告應給付原告新臺幣陸拾萬肆仟捌佰柒拾元，及其中新臺幣
肆拾伍萬零捌佰玖拾元部分，自民國九十八年六月二十四日起
至清償日止，按年息百分之十八點二五計算之利息。
訴訟費用新臺幣陸仟陸佰壹拾元由被告負擔。
    事實及理由
甲、程序方面：
    按當事人得以合意定第一審管轄法院。但以關於由一定法律
    關係而生之訴訟為限。前項合意，應以文書證之，民事訴訟
    法第24條定有明文。本件依兩造間所訂信用貸款約定書第24
    條，合意以本院為管轄第一審法院，故本院就本件清償借款
    之訴自有管轄權。
乙、實體方面：
一、兩造爭執之要旨：原告起訴主張被告於民國92年6月25日向
    原告申辦台新銀行現金卡信用貸款（帳號：00000000000000
     ），依約定書第1條約定被告得以金融卡提款或轉帳方式動
    撥貸款額度內之現金，按日計息。惟依第5條約定被告應於
    每月之繳款截止日繳納每月應還款金額。詎被告自92年6月
    25日核撥貸款起至98年6月23日止（最後繳款截止日為96年
    9月10日），借款尚餘新臺幣（下同）604,873元未按期給付
    （內含本金450,893元、利息153,980元），按約定書第2條
    之約定，原告得自應付還本日或付息日之翌日起至清償日止
    ，改依年利率18.25％計算之利息。又依第9條約定被告已喪
    失期限利益，為此爰依消費借貸之法律關係提起本訴，請求
    被告負擔清償責任，並聲明如主文第一項所示。被告答辯則
    以：被告已有跟三家銀行說想辦法會還錢，有三家銀行每個
    月已經有扣款，扣其上班薪水云云。
二、經查：原告主張上開事實，業據其提出與所述相符之信用貸
    款申請書、信用貸款約定書、帳戶明細及交易紀錄查詢表等
    件為證，又被告雖於言詞辯論期日到場並以上開情詞置辯，
    惟被告對於欠款事實及金額並不爭執，自堪信原告主張為真
    實。從而，原告依消費借貸契約之法律關係請求被告給付如
    主文第一項所示之金額、利息，為有理由，應予准許。
三、訴訟費用負擔之依據：民事訴訟法第78條。
中    華    民    國    98    年     9    月    30    日
                  民事第六庭    法  官  張瑜鳳
以上正本係照原本作成。
如對本判決上訴，須於判決送達後20日內向本院提出上訴狀。
中    華    民    國    98    年     9    月    30    日
                                書記官  羅元秀


司法院資訊處製作；財團法人民間司法改革基金會備份。
